【裁判字號】    97,抗,26
【裁判日期】    970314
【裁判案由】    定應執行刑
【裁判全文】
臺灣高等法院花蓮分院刑事裁定       97年度抗字第26號
抗  告  人   臺灣臺東地方法院檢察署檢察官
受  刑  人   甲○○
上列抗告人因受刑人數罪併罰有二裁判以上，聲請定應執行刑案
件，對於中華民國97年2月12日臺灣臺東地方法院97年度聲字第
61號裁定不服，提起抗告，本院裁定如下：
    主  文
原裁定撤銷。
甲○○所犯如附表所示之罪，所處如附表所示之刑，應執行有期
徒刑肆年。
    理  由
一、原審裁定略以：受刑人甲○○因犯如附表所示之罪，經法院
    判處如附表所示之刑並定應執行刑4年6月確定在案，受刑人
    於民國95年6月19日假釋出監並交付保護管束，其後於96年
    12月18日縮刑期滿未經撤銷假釋，未執行之刑，以已執行完
    畢論，受刑人上開應執行之刑期已執行完畢，自不生定應執
    行刑之問題，而駁回抗告人之聲請。
二、抗告意旨略以：依中華民國九十六年罪犯減刑條例第16條、
    第2條第1項、第2項、第10條及第11條以觀，只要犯罪基準
    日在96年4月24日以前者，以及刑期屆滿日在96年7月16日之
    後者，即須作聲請減刑之處理，有符合數罪併罰要件者，更
    應聲請裁定其應執行刑。原審裁定以受刑人已於96年12月18
    日縮刑期滿，未經撤銷假釋，推定已執行完畢，認無從另行
    適用減刑或視為減刑規定之必要。然就本案而言，若未經法
    院裁定應執行之刑，則符合數罪併罰之各罪刑期，其屆滿之
    基準日將難以界定，受刑人若再犯他罪，即發生是否構成累
    犯認定之疑義，故受聲請之法院仍應就受刑人減刑後之數罪
    為定其應執行刑之裁定，爰請求撤銷原裁定，另為合法妥適
    之裁定。
三、按裁判確定前犯數罪者，併合處罰之。又數罪併罰宣告多數
    有期徒刑者，於各刑中之最長期以上，各刑合併之刑期以下
    ，定其刑期，刑法第50條、51條第5款定有明文。次按中華
    民國九十六年罪犯減刑條例第16條規定，該條例自96年7月1
    6日起施行，則只要在96年7月16日之前尚未執行完畢之罪，
    而符合該條例減刑之要件者，即應聲請減刑，不以聲請減刑
    時是否已經執行完畢為限，有臺灣高等法院96年7月11日第3
    次庭長會議決議可資參考。
四、經查，受刑人所犯如附表所示之各罪，均在中華民國96年4
    月24日以前，並經原審法院88年訴字第208號分別判處如附
    表所示之刑，定應執行刑為4年6月確定，檢察官指揮於92年
    11月15日起執行，至97年5月14日執行完畢，有前開確定判
    決書及檢察官執行指揮書可稽。嗣受刑人於95年6月19日假
    釋出監並交付保護管束，且受刑人於96年12月18日縮刑期滿
    前，未經撤銷假釋，未執行之刑，視為已執行完畢，亦有臺
    灣高等法院被告前案紀錄表可按。參照最高法院88年7月20
    日第4次刑事庭會議決議，數罪併罰之案件，只要其中一罪
    尚未執行完畢，則在假釋期間內，仍然屬於尚未執行完畢，
    即應依中華民國九十六年罪犯減刑條例減刑，以確認該符合
    數罪併罰之各罪刑期之屆滿日。本件受刑人所犯附表編號1
    、2 所示之罪符合中華民國九十六年罪犯減刑條例第2條第1
    項第3款之規定，惟因其已假釋出獄，依同條例第2條第2項
    前段規定，假釋中之人於該條例施行之日起，視為已依前項
    規定減其宣告刑，毋庸聲請裁定減刑。本件檢察官聲請定其
    應執行刑，核無不當。原審裁定駁回檢察官之聲請尚屬有誤
    ，檢察官抗告有理由，應由本院撤銷，另為裁定。
五、據上論斷，依刑事訴訟法第413條，裁定如主文。
中    華    民    國    97    年    3     月    14    日
                          刑事庭審判長法  官  謝志揚
                                      法  官  賴淳良
                                      法  官  劉雪惠
以上正本證明與原本無異。
如不服本裁定應於裁定送達後5日內向本院提出抗告狀。
                                      書記官  李德霞
中    華    民    國    97    年    3     月    14    日


司法院資訊處製作；財團法人民間司法改革基金會備份。
